# 新金融工具准则减值的处理的疑惑

提问人：企鹅家琦琦 时间：2018-11-09 10:40:59
陈版你好。新金融工具准则对于分类FVTOCI的金融资产，可以计提减值，减值通过“信用减值损失”和“其他综合收益”体现，不影响资产的账面价值。 我的疑惑是 1 、减值的会计科目借方最终减少权益，贷方增加权益，有什么意义？ 2 、有观点认为上述的减值分录，不通过“其他债权投资减值准备”核算是因为，公允价值的账面金额不能调整。不知该观点是否正确 3 、我个人不需要计提减值，理由是其他债权投资期末的公允价值（按公允价值准则理解，即资产的脱手价格，这个价格反映了市场参与者对该资产未来信用风险的预估），如果在按目前金融工具减值一般模型，是否会重复估计未来风险的问题。 请陈版指点迷津。

回答人：chenyiwei
1 、 2 、对于FVOCI的债权投资，期末首先对其进行公允价值计量： 借：其他综合收益——公允价值变动，贷：其他债权投资——公允价值变动 其次对其计提减值准备： 借：信用减值损失，贷：其他综合收益——FVOCI减值 由于前一笔分录已经将资产账面价值调整到资产负债表日公允价值，所以后一笔分录自然无需重复调整资产账面价值。后一笔分录的意义是区分应计入损益的信用减值损失和应计入其他综合收益的由其他原因导致的公允价值变动。
3 、由于FVOCI债权投资日后处置时，其他综合收益需转入损益，即处置损益需确认在损益中，所以区分减值损失和其他综合收益是有意义的。与之相比，FVOCI的其他权益工具投资之所以无需计提减值，就是与其日后的处置损益不计入损益相对应的。

提问人：企鹅家琦琦 时间：2018-11-11 19:17:26
非常感谢陈版主。关于其他债券投资期末公允价值变动我是否可以理解为一部分是由信用风险造成的变动计入“信用减值”，另一部分是由除信用风险以为的因素造成的变动计入“其他综合收益”。 关于资产减值，我是否可以这样理解，以历史成本计量的资产，通常都要进行减值，这种减值是对历史成本的一种修正。而采用公允价值后续计量的资产通常不计减值，例如交易性金融资产和公允模式后续计量的投资性房地产。但是如果公允价值变动计入“其他综合收益”没有直接影响利润表，但是“其他综合收益”最后进入利润表的，要计提减值，理由是如果减值不通过利润表体现直接体现资产负债表会给报表使用者造成错觉。但是公允价值变动计入“其他综合收益”，而“其他综合收益”最后不结转损益，就不需要减值，因为根本就不会通过利润表反映。

回答人：chenyiwei
可以这样理解。

提问人：wumeng8201 时间：2019-02-26 17:46:57
陈版您好，关于金融工具预期信用损失减值和转回：某公司在 2019 年 1 月 1 日开始适用新金融工具准则，其管理层意图在期初对某类摊余成本计量的金融工具提高预期信用损失率，因为多提的ECL也在期初留存收益中，所以减少了以后期间利润的影响。进一步，CAS 22和应用指南或者IFRS 9有没有条款说明，之后公司可否再将期初多提的ECL转回至损益？我个人理解这种认为操纵利润行为应该是不允许的，等于从资产负债表向利润表输送利润。但是没有找到相关规定，所以还请陈版解惑。多谢呀。

回答人：chenyiwei
IFRS和CAS均无此类情况的禁止规定。当然不排除日后证监会有窗口指导，但这首先是在准则实施日不恰当地滥用会计估计的问题，应作为差错予以更正。

提问人：一云 时间：2019-05-30 22:00:32
FVOCI的其他权益工具投资之所以无需计提减值，就是与其日后的处置损益不计入损益相对应的。 -----请问陈老师：FVOCI的其他权益工具投资其日后的处置损益计入哪个科目呢？

回答人：chenyiwei
直接从其他综合收益转入留存收益，不经过利润表。